臺灣臺北地方法院刑事判決
110年度審訴字第566號

公  訴  人  臺灣臺北地方檢察署檢察官
被      告  張慶鴻




            范育騰




上列被告因詐欺等案件，經檢察官提起公訴（109年度偵字第300
25號）、追加起訴暨移送併辦（110年度偵字第4130號），被告
均於本院準備程序中就被訴事實為有罪之陳述，經本院告以簡式
審判程序之旨，並聽取當事人之意見後，裁定改行簡式審判程序
，並判決如下：
    主  文
壹、主刑部分
一、張慶鴻犯如附表二編號一至九所示之罪，各處如附表二「罪
    名及宣告刑」欄所示之刑。應執行有期徒刑壹年肆月。
二、范育騰犯如附表二編號一所示之罪，處如附表二「罪名及宣
    告刑」欄所示之刑。
貳、沒收部分
    張慶鴻未扣案之犯罪所得新臺幣壹萬貳仟元及范育騰未扣案
    之犯罪所得新臺幣伍佰玖拾玖元均沒收，於全部或一部不能
    沒收或不宜執行沒收時，追徵其價額。
    事  實
一、張慶鴻、范育騰於民國109年6、7月初，加入「胡老妹」、
    「張天吏」等真實姓名年籍不之三人以上所組成、以實施詐
    術為手段、具有持續性、牟利性及結構性之詐欺集團，擔任
    取款車手（張慶鴻參與犯罪組織之首次犯行，前經判處罪刑
    確定；范育騰參與犯罪組織之首次犯行，先繫屬於臺灣新竹
    地方法院109年度金訴字第171號案件，尚未審結）。其等共
    同意圖為自己不法所有，基於三人以上共同詐欺取財及隱匿
    特定犯罪所得去向之洗錢之犯意聯絡，先由詐騙集團不詳成
    年成員以不詳方式取得如附表一「匯款時間、金額及匯入帳
    戶」欄內所示各人頭金融帳戶提款卡後，再以如附表一「詐
    騙方式及時間」欄所示手段，詐騙附表一「告訴人/被害人
    」欄所示之人，致其等陷於錯誤而依指示匯款（人別、詐騙
    方式及時間、匯款時間及金額、匯款帳戶均詳如附表一所載
    ），「胡老妹」復指示擔任張慶鴻，於109年8月1日前某時
    許，前往新北市土城區某堤防處拿領取工作手機及提款卡，
    張慶鴻及范育騰（附表一編號1部分，范育騰所用提款卡由
    張慶鴻發給）復依「胡老妹」之指示，於附表一提領人、時
    間、地點及金額」欄所示之時間、地點提領贓款，再依「胡
    老妹」之指示將贓款上繳予「張天吏」等集團不詳成員，以
    此方式掩飾或隱匿犯罪所得來源及去向。
二、案經蘇昱瑞、林橋繕、張立杰、周貝貝、李亭毅、莊祐塘、
    蔡國海、林靜宜及潘佰巍訴由轄區警局轉由臺北市政府警察
    局萬華分局報請臺灣臺北地方檢察署檢察官偵查後起訴。
    理  由
壹、證據能力部分：
    本案據以認定事實之供述證據，公訴人及被告張慶鴻、范育
    騰（下稱被告2人）於本院言詞辯論終結前均未爭執其證據
    能力，經審酌該等證據之取得並無違法，且與本案待證事實
    具有關聯性，依刑事訴訟法第159條之5之規定，自有證據能
    力；至非供述證據部分，與本案事實具自然關聯性，且非公
    務員違背法定程序所取得，依同法第158條之4規定反面解釋
    ，亦具證據能力。
貳、實體部分：
一、認定事實所憑之證據及理由： 
　㈠上揭事實，業據被告2人於本院審理時坦承不諱（見本院110
    年度審訴字第566號卷【下稱審訴字566卷】第372頁、110年
    度審訴字第1647號卷【下稱審訴字1647卷】第70頁），核與
    證人即各告訴人於警詢中之證述情節相符（證人人別及卷證
    出處詳見附表一），且有附表一「證據出處」欄所示之證據
    （證據名稱及卷證出處詳見附表一）、附表一「匯款時間、
    金額及匯入帳戶」欄所示本案相關人頭帳戶（帳號均詳卷）
    之開戶資料及歷史交易明細共5份（見臺灣臺北地方檢察署1
    09年度偵字第30025號卷【下稱偵字30025卷】第165至168、
    177至182頁、同署110年度偵字第4130號卷【下稱偵字4130
    卷】第103至106頁、審訴字566卷第141至143、145、347頁
    ）在卷可憑，足認被告2人上開任意性自白確與事實相符，
    堪以採信。
　㈡查被告2人依詐騙集團成員指示前往如附表一所示地點提領各
    告訴人受訛詐之款項，再將領得之現金上繳予詐欺集團不詳
    成員而層層轉交，致款項之流向去向不明而無從追查，客觀
    上已製造該詐欺犯罪所得金流斷點，達成隱匿犯罪所得之效
    果，妨礙該詐欺集團犯罪之偵查，自構成洗錢防制法第2條
    第2款「掩飾或隱匿特定犯罪所得之本質、來源、去向、所
    在、所有權、處分權或其他權益者」之洗錢行為甚明。
　㈢本案事證明確，被告2人犯行均堪以認定，應予依法論科。
二、論罪科刑：
  ㈠法律適用：
  ⒈被告張慶鴻就附表一編號1至9所為，各係犯刑法第339條之4
    第1項第2款之三人以上共同詐欺取財罪、洗錢防制法第14條
    第1項之洗錢罪。
　⒉被告范育騰就附表一編號1所為，係犯刑法第339條之4第1項
    第2款之三人以上共同詐欺取財罪、洗錢防制法第14條第1項
    之洗錢罪。
  ㈡共犯及罪數關係：
  ⒈被告2人與「胡老妹」、「張天吏」等本案詐騙集團成年成員
    就上開犯行間，係在合同意思範圍內，各自分擔犯罪行為之
    一部，並相互利用他人之行為，以達遂行加重詐欺取財及洗
    錢等犯行，有犯意聯絡及行為分擔，應論以共同正犯。
  ⒉被告2人就各被害人匯入款項之多次提款行為，分別基於詐欺
    取財之單一犯意，時間密接、地點相同，各行為之獨立性極
    為薄弱，在刑法評價上，以視為數個舉動之接續施行，合為
    包括之一行為予以評價，屬接續犯，各論以一罪即足。
　⒊被告張慶鴻就附表一編號1至9部分及被告范育騰就附表一編
    號1部分，均係以一行為同時觸犯三人以上共同詐欺取財罪
    及洗錢罪，屬想像競合犯，應依刑法第55條規定，各從一重
    之三人以上共同詐欺取財罪處斷。
  ⒋被告張慶鴻所犯上開9罪，犯意各別，行為互殊，應予分論併
    罰。
　㈢累犯不予加重之說明：
　⒈被告張慶鴻前因違反毒品危害防制條例案件，經法院判處罪
    刑後，於109年6月22日易科罰金執行完畢等情，固有臺灣高
    等法院被告前案紀錄表在卷可參（見審訴字566卷第401頁）
    ，其於受有期徒刑執行完畢後，5年內故意再犯本案有期徒
    刑以上之罪，為累犯，然本院審酌其前案所犯案件與本案罪
    名有別，罪質互異，綜觀全案情節，並無加重最低法定本刑
    之必要，依司法院釋字第775號解釋意旨，不再依刑法第47
    條第1項之規定加重其刑。
　⒉被告范育騰前因違反毒品危害防制條例、家庭暴力防治法等
    案件，經法院判處罪刑並合併定應執行刑後，於102年4月16
    日入監執行，105年9月14日縮短刑期假釋出監，並於106年8
    月4日縮刑期滿，假釋未經撤銷視為執行完畢等情，固有臺
    灣高等法院被告前案紀錄表在卷可參（見審訴字1647卷第77
    至80頁），其於受有期徒刑執行完畢後，5年內故意再犯本
    案有期徒刑以上之罪，為累犯，然本院審酌其前案所犯案件
    與本案罪名有別，罪質互異，綜觀全案情節，並無加重最低
    法定本刑之必要，依司法院釋字第775號解釋意旨，不再依
    刑法第47條第1項之規定加重其刑。
  ㈣刑之減輕事由之說明：
    按想像競合犯之處斷刑，本質上係「刑之合併」。其所謂從
    一重處斷，乃將想像競合犯組成之評價上數罪，合併為科刑
    一罪，其所對應之刑罰，亦合併其評價上數罪之數法定刑，
    而為一個處斷刑。易言之，想像競合犯侵害數法益者皆成立
    犯罪，論罪時必須輕、重罪併舉論述，同時宣告所犯各罪名
    ，包括各罪有無加重、減免其刑之情形，亦應說明論列，量
    刑時併衡酌輕罪部分量刑事由，評價始為充足，然後依刑法
    第55條前段規定「從一重處斷」，非謂對於其餘各罪可置而
    不論。因此，法院決定處斷刑時，雖以其中最重罪名之法定
    刑，做為裁量之準據，惟於裁量其輕重時，仍應將輕罪合併
    評價在內，原判決對於被告於偵、審自白各犯行，何以未可
    適用洗錢防制法第16條第2項之規定就所犯同法第14條第1 
    項之洗錢罪部分減輕其刑，僅泛言被告已從一重之刑法第33
    9條之4第1項第2款之罪處斷，無從適用前述規定減刑，於法
    自有未合（最高法院108年度台上字第4405、4408號判決意
    旨參照）。查被告2人於本院審理中就洗錢犯行均自白犯罪
    （見審訴字566卷第372頁、審訴字1647卷第70頁），縱已從
    一重之加重詐欺罪處斷，依前說明，仍應依洗錢防制法第16
    條第2項之規定，減輕其刑。
　㈤量刑審酌：
　  爰以行為人責任為基礎，審酌被告2人不循正途獲取財物，
    竟擔任本案詐欺集團提款車手之工作，使各被害人受有財產
    損害，並危害財產交易安全，實屬不該，惟念被告2人犯後
    均坦認犯行，且非居於詐欺犯罪主導地位，併參酌被告張慶
    鴻已與附表一編號1至3、6所示各告訴人調解成立（未屆履
    行期）、附表一編號4、7、8所示告訴人表明不求償及對被
    告張慶鴻量刑之意見，有本院調解筆錄、公務電話紀錄在卷
    可參（見審訴字566卷第211、293、295、333至334頁），兼
    衡各告訴人被詐欺之金額高低、被告張慶鴻於本院審理時自
    述國小畢業之智識程度、入監前擔任工地臨時工、未婚無子
    女等生活狀況；被告范育騰於本院審理時自述國中畢業之智
    識程度、入監前擔任臨時工、已婚、需扶養4名子女等生活
    狀況（見審訴字566卷第377頁、審訴字1647卷第73頁），暨
    其等犯罪動機、參與程度、目的及手段等一切情狀，各量處
    如附表二所示之刑，另考量被告張慶鴻為上揭犯行手法近似
    、相隔時間非長、所侵害法益之同質性高、數罪對法益侵害
    之加重效應較低等不法及罪責程度，定其應執行如主文所示
    之刑。
三、沒收之說明：
　　被告張慶鴻因本案犯罪所獲之實際報酬為新臺幣（下同）1
    萬2,000元，業據其於準備程序自承無誤（見審訴字566卷第
    331頁），核屬其犯罪所得；被告范育騰則於審理時表示：
    本案報酬是「張天吏」給我的，是我領到贓款的1％等語（見
    審訴字1647卷第66頁），而被告范育騰本案領得款項為5萬9
    ,971元（即附表一編號1），故報酬為599元（計算式：5萬9
    ,971元×1％＝599.71元，為被告利益計，元以下無條件捨去）
    ，均屬刑法第38條之1所稱犯罪所得之範圍，既均未實際賠
    償告訴人，亦無過苛調節條款之適用，自應依同法第38條之
    1第1項前段及同條第3項之規定，宣告沒收，於全部或一部
    不能沒收或不宜執行沒收時，追徵其價額。另審酌被告2人
    本案犯行僅係負責取款之角色，並非主謀者，且衡諸目前司
    法實務查獲之案件，詐欺集團之取款車手對於所提領之贓款
    並無何處分權限，是被告2人對本案未扣案之贓款不予宣告
    沒收。
據上論斷，應依刑事訴訟法第273條之1第1項、第299條第1項前
段（依法院辦理刑事訴訟案件應行注意事項第159點，判決書據
上論結部分，得僅引用應適用之程序法條），判決如主文。
本案經檢察官顏伯融提起公訴，檢察官王繼瑩追加起訴暨移送併
辦，檢察官黃耀賢到庭執行職務。
中　　華　　民　　國　　110 　年　　12  　月　　29　　日
                  刑事第二十庭  法  官  賴鵬年
以上正本證明與原本無異。 
如不服本判決應於收受送達後20日內向本院提出上訴書狀，並應
敘述具體理由；其未敘述上訴理由者，應於上訴期間屆滿後20日
內向本院補提理由書（均須按他造當事人之人數附繕本）「切勿
逕送上級法院」。告訴人或被害人如對於本判決不服者，應具備
理由請求檢察官上訴，其上訴期間之計算係以檢察官收受判決正
本之日期為準。 
                                書記官　萬可欣
中　　華　　民　　國　　110 　年　　12　　月　　29　　日
附錄本案論罪科刑法條全文：
中華民國刑法第339條之4
犯第339條詐欺罪而有下列情形之一者，處1年以上7年以下有期
徒刑，得併科1百萬元以下罰金：
一、冒用政府機關或公務員名義犯之。
二、三人以上共同犯之。
三、以廣播電視、電子通訊、網際網路或其他媒體等傳播工具，
    對公眾散布而犯之。
前項之未遂犯罰之。
洗錢防制法第14條
有第二條各款所列洗錢行為者，處7年以下有期徒刑，併科新臺
幣5百萬元以下罰金。
前項之未遂犯罰之。
前二項情形，不得科以超過其特定犯罪所定最重本刑之刑。
附表一：
編號 告訴人 詐騙方式及時間 匯款時間、金額（不含手續費）及匯入帳戶 提領人、時間、地點及金額 證據出處 1 蘇昱瑞 詐騙集團成員於109年8月2日晚間7時20分許，佯以網路賣家「FASHION CASE」名義致電告訴人蘇昱瑞佯稱：先前網路下單購買手機殼時，將其設定成高級會員，每月將持續扣款1萬2,000元，需依指示至ATM操作解除設定，致告訴人蘇昱瑞陷於錯誤，共匯款5萬9,971元（另有15萬1,693元匯至非被告提領之人頭帳戶） 109年8月2日下午7時49分，匯款2萬9,986元至兆豐銀行帳號末3碼808號帳戶（帳號詳卷，交易明細見審訴字566卷第347頁） 范育騰於109年8月2日下午7時56分、同時58分，在臺北市○○區○○路000號，分次提領2萬元、9,000元（提款卡由張慶鴻發給） ①告訴人蘇昱瑞於警詢中之證述（見偵字4130卷第45至46頁） ②報案紀錄（見偵字4130卷第43至44、47至50頁） ③匯款明細表（見偵字4130卷第59至60頁） ④監視器畫面翻拍照片（見偵字4130卷第114至115頁）    109年8月2日下午8時20分，匯款2萬9,985元至兆豐銀行帳號末3碼808號帳戶（交易明細見審訴字566卷第347頁） 范育騰於109年8月2日下午8時26分、同時30分，在臺北市○○區○○路000巷0號，分次提領一空（提款卡由張慶鴻發給） 　  2 張立杰 詐騙集團成員於109年8月2日晚間6時7分許，致電告訴人張立杰佯稱：之前收受包裹時未詳閱條款，將其設定成高級會員，每月將持續扣款，需依指示至ATM操作解除設定，致告訴人張立杰陷於錯誤，共匯款2萬9,985元 109年8月2日下午7時56分，匯款2萬9,985元至兆豐銀行帳號末3碼808號帳戶（交易明細見審訴字566卷第347頁） 張慶鴻於109年8月2日下午8時11分、同時12分，在臺北市○○區○○路000號分次提領一空  ①告訴人張立杰於警詢中之證述（見偵字30025卷第97至98頁） ②報案紀錄（見偵字30025卷第201至203頁） ③匯款明細表（見偵字30025卷第101頁） ④監視器畫面翻拍照片（見偵字30025卷第58至59頁） 3 林橋繕 詐騙集團成員於109年8月2日下午4時許，佯以網路賣家名義致電告訴人林橋繕佯稱：先前網路購物下單程序有誤，將其設定成批發商，需依指示至ATM操作，致告訴人林橋繕陷於錯誤，共匯款11萬5,081元（另有8萬9,973元匯至非被告提領之人頭帳戶） 109年8月2日下午8時12分，匯款2萬9,988元至中華郵政帳號末3碼968號帳戶（帳號詳卷，交易明細見偵字30025卷第168頁） 張慶鴻於109年8月2日晚間8時18分59秒、同時20分17秒，在臺北市○○區○○路000號分次提領一空 ①告訴人林橋繕於警詢中之證述（見偵字30025卷第61至63頁） ②報案紀錄（見偵字30025卷第185至189頁） ③匯款明細表（見偵字30025卷第67至69頁） ④監視器畫面翻拍照片（見偵字30025卷第43至44 、47至48、57頁）    109年8月3日上午12時4分，匯款2萬7,985元至台新銀行帳號末3碼204號帳戶（帳號詳卷，交易明細見審訴字566卷第143頁） ①張慶鴻於109年8月3日上午12時29分50秒許，在臺北市○○區○○路0段000號提領2萬元 ②張慶鴻於109年8月3日上午12時38分31秒許，在同市區○○路000號提領2萬元 ③張慶鴻於109年8月3日上午12時39分34秒許，在上址提領1萬7,000元     109年8月3日上午12時28分，匯款2萬9,123元至台新銀行帳號末3碼204號帳戶（交易明細見審訴字566卷第143頁）      109年8月3日上午12時23分，匯款2萬7,985元至兆豐銀行帳號末3碼808號帳戶（交易明細見審訴字566卷第347頁） 張慶鴻於109年8月3日中午12時27分8秒、同時28分8秒，在臺北市○○區○○路0段000號，分次提領一空  4 周貝貝 詐騙集團成員於109年8月2日晚間7時55分許，佯以網路賣家名義致電告訴人周貝貝佯稱：先前網路購物填載資料有誤，將連續扣款，需依指示至ATM操作，致告訴人陷於錯誤，共匯款8萬9,985元（另有6萬元匯至非被告提領之人頭帳戶）  109年8月2日晚間9時14分，跨行存款2萬9,985元（起訴書誤載為9時15分，跨行存款3萬元）至台新銀行帳號末3碼204號帳戶（交易明細見審訴566卷第142頁） 張慶鴻於109年8月2日晚間9時23分53秒、同時24分57秒、26分39秒許，在臺北市○○區○○路000巷0號將左列款項分次提領一空 ①告訴人周貝貝於警詢中之證述（見偵字30025卷第77至79頁） ②報案紀錄（見偵字30025卷第195至199頁） ③匯款明細表（見偵字30025卷第83至95頁） ④監視器畫面翻拍照片（見偵字30025卷第45至46 、60頁）    109年8月2日晚間10時3分，跨行存款3萬元至台新銀行帳號末3碼204號帳戶（交易明細見審訴566卷第142頁） ①張慶鴻於109年8月2日晚間10時12分45秒許，在臺北市○○區○○街000號提領2萬元 ②張慶鴻於109年8月2日晚間10時13分42秒許，在同址提領2萬元 ③張慶鴻於109年8月2日晚間10時14分37秒（起訴書誤載為45分57秒），在同址提領2萬元     109年8月2日晚間10時8分，跨行存款3萬元至台新銀行帳號末3碼204號帳戶（交易明細見審訴566卷第142頁）   5 李亭毅 詐騙集團成員於109年8月1日晚間5時54分許，佯以網路賣家「東京購物」名義致電告訴人李亭毅佯稱：因作業人員疏失，造成其個資洩漏並逕行扣款，需依指示操作ATM以取消訂單，致告訴人李亭毅陷於錯誤，跨行存款2萬9,985元 109年8月1日晚間7時15分，匯款2萬9,985元至中華郵政帳號末3碼401號帳戶（帳號詳卷，交易明細見偵30025卷第182頁） 張慶鴻於109年8月1日晚間7時20分43秒、同時23分28秒，在臺北市○○區○○街000號分次提領一空 ①告訴人李亭毅於警詢中之證述（見偵字30025卷第105至107頁） ②報案紀錄（見偵字30025卷第205至209頁） ③匯款明細表（見偵字30025卷第111頁） ④監視器畫面翻拍照片（見偵字30025卷第51頁） 6 莊祐塘 詐騙集團成員於109年8月1日晚間6時7分許，佯以網路賣家「東京購物」名義致電告訴人莊祐塘佯稱：先前網路購物系統有誤，將連續扣款，需依指示使用網路銀行App或操作ATM，致告訴人莊祐塘陷於錯誤，共匯款9萬9,974元（另有5萬5,000元匯至非被告提領之人頭帳戶） 109年8月1日晚間6時43分，匯款4萬9,987元至中華郵政帳號末3碼401號帳戶（交易明細見偵30025卷第182頁） 張慶鴻於109年8月1日晚間7時0分34秒、同時1分49秒，在臺北市○○區○○街000號分次提領一空 ①告訴人莊祐塘於警詢中之證述（見偵字30025卷第113至119頁） ②報案紀錄（見偵字30025卷第211至215頁） ③監視器畫面翻拍照片（見偵字30025卷第49頁）    109年8月1日晚間6時45分，匯款4萬9,987元至中華郵政帳號末3碼401號帳戶（交易明細見偵30025卷第182頁）   7 蔡國海 詐騙集團成員於109年8月2日晚間6時許，佯以台北富邦商業銀行信用卡部門人員名義致電告訴人蔡國海佯稱：是否於網路向賣家「STAYREAL」購買衣物訂單一筆，將進行扣款，遭到告訴人蔡國海否認後，便告知需依指示使用網路銀行App或操作ATM進行止付，致告訴人蔡國海陷於錯誤，共匯款15萬4,084元（起訴書誤載為15萬4,184元） 109年8月2日晚間6時41分，匯款4萬9,987元至台新銀行帳號末3碼496號帳戶（帳號詳卷，交易明細見審訴字566卷第145頁） ①張慶鴻於109年8月2日晚間6時44分40秒許，在臺北市○○區○○路00號提領5萬元 ②張慶鴻於109年8月2日晚間6時45分57秒，在同址提領4,000元 ①告訴人蔡國海於警詢中之證述（見偵字30025卷第123至126頁） ②報案紀錄（見偵字30025卷第217至219頁） ③匯款明細表（見偵字30025卷第129至131頁） ④監視器畫面翻拍照片（見偵字30025卷第55至57頁）    109年8月2日晚間6時44分，匯款4,123元至台新銀行帳號末3碼496號帳戶（交易明細見審訴字566卷第145頁）      109年8月2日晚間7時6分，匯款4萬9,987元至中華郵政帳號末3碼968號帳戶（交易明細見偵字30025卷第167頁） 張慶鴻於109年8月2日晚間7時15分10秒、同時15分54秒、同時16分34秒、同時17分16秒、同時20分10秒，在臺北市○○區○○路000號，分次提領一空     109年8月2日下午7時7分，匯款4萬9,987元至中華郵政帳號末3碼968號帳戶（交易明細見偵字30025卷第167頁）   8 林靜宜 詐騙集團成員於109年8月2日晚間6時2分許，佯以網路賣家「垂坤食品」名義致電告訴人林靜宜佯稱：先前網路購買餅乾，誤將其登載為經銷商身分，將訂購20包肉乾並扣款，遭到告訴人林靜宜否認後，便告知需依指示操作ATM解除設定，致告訴人林靜宜陷於錯誤，匯款1萬8,998元 109年8月2日晚間6時24分，匯款1萬8,998元至台新銀行帳號末3碼496號帳戶（交易明細見審訴字566卷第145頁） ①張慶鴻於109年8月2日晚間6時34分36秒許，在臺北市○○區○○路0號提領5萬元 ②張慶鴻於109年8月2日晚間6時36分（起訴書誤載為26分）39秒，在同址提領2萬8,000元 ①告訴人林靜宜於警詢中之證述（見偵字30025卷第133至137頁） ②報案紀錄（見偵字30025卷第221至225頁） ③監視器畫面翻拍照片（見偵字30025卷第55頁） 9 潘佰巍 詐騙集團成員於109年8月1日下午4時31分許，佯以網路賣家「東京購物」名義致電告訴人潘佰巍佯稱：先前網路購物系統有誤，將連續扣款，需依指示使用網路銀行App或操作ATM，致告訴人潘佰巍陷於錯誤，共匯款6萬元（另有26萬7,063元匯至非被告提領之人頭帳戶） 109年8月2日晚間6時26分，現金存款3萬元至台新銀行帳號末3碼496號帳戶（交易明細見審訴字566卷第145頁）  ①告訴人潘佰巍於警詢中之證述（見偵字30025卷第141至143頁） ②報案紀錄（見偵字30025卷第227至231頁） ③匯款明細表（見偵字30025卷第147頁） ④監視器畫面翻拍照片（見偵字30025卷第55頁）    109年8月2日晚間6時29分，現金存款3萬元至台新銀行帳號末3碼496號帳戶（交易明細見審訴字566卷第145頁）   
附表二：
編號 事實 罪名及宣告刑 1 如附表一編號1所示 張慶鴻犯三人以上共同詐欺取財罪，處有期徒刑壹年壹月。 范育騰犯三人以上共同詐欺取財罪，處有期徒刑壹年壹月。 2 如附表一編號2所示 張慶鴻犯三人以上共同詐欺取財罪，處有期徒刑壹年壹月。 3 如附表一編號3所示 張慶鴻犯三人以上共同詐欺取財罪，處有期徒刑壹年貳月。 4 如附表一編號4所示 張慶鴻犯三人以上共同詐欺取財罪，處有期徒刑壹年壹月。 5 如附表一編號5所示 張慶鴻犯三人以上共同詐欺取財罪，處有期徒刑壹年壹月。 6 如附表一編號6所示 張慶鴻犯三人以上共同詐欺取財罪，處有期徒刑壹年壹月。 7 如附表一編號7所示 張慶鴻犯三人以上共同詐欺取財罪，處有期徒刑壹年貳月。 8 如附表一編號8所示 張慶鴻犯三人以上共同詐欺取財罪，處有期徒刑壹年壹月。 9 如附表一編號9所示 張慶鴻犯三人以上共同詐欺取財罪，處有期徒刑壹年壹月。